# 车间未正式投产之前生产人员的薪酬如何入账

提问人：yitouhan 时间：2019-02-21 12:45:39
求助陈版，公司新建一生产线并单独车间，目前正处于设备采购到货验收阶段，未进行试生产，但是已陆续招聘车间管理人员并已发放工资，该部分工资如何处理？

回答人：chenyiwei
应计入管理费用。参考：《瑞华研究 2010 ～ 2016 汇编》之 “问题 5-2-6（生产人员培训及提前进厂费用是属于经营活动还是投资活动）”。